【裁判字號】    92,交聲,63
【裁判日期】    920331
【裁判案由】    聲明異議
【裁判全文】
臺灣臺南地方法院交通事件裁定                      九十二年度交聲字第六三號
    原處分機關  交通部公路總局嘉義區監理所台南監理站
    受處分人    甲○○
    即異議人
右列受處分人因違反道路交通管理處罰條例案件，對於交通部公路總局嘉義區監理所
台南監理站民國九十二年一月二十四日所為之裁決處分（處分案號：南監五字第裁七
四─Ｓ00000000號），聲明異議，本院裁定如左：
    主  文
原處分撤銷。
甲○○不罰。
    理  由
一、本件原處分意旨略以：受處分人即異議人甲○○所有之車牌號碼ＬＡ六—二七０
    號重型機車，於民國九十一年十一月二十七日下午六時三十分許，由不詳騎士駕
    駛，途經臺南市○○路與中華西路交岔路口時，因駕駛人未戴安全帽騎機車，並
    拒絕接受稽查而逃逸，而經臺南市警察局第六分局警員逕行開單舉發，移送機關
    即交通部公路總局嘉義區監理所臺南監理站，復以違規事實明確，乃依道路交通
    管理處罰條例第三十一條第六項、第六十條第一項之規定，裁處異議人罰鍰共計
    新台幣四千五百元，並依第六十三條第一項規定記違規點數一點等語。
二、受處分人即異議人甲○○則辯稱：本件遭開單舉發之機車，雖為其所有，但係供
    其平日代步使用，而均在住處附近騎駛，而九十一年十一月二十七日下午六時許
    ，至住處附近洗髮，自不可能於當日騎該輛機車出現在臺南市○○路與中華西路
    交岔路口之可能，是異議人所有之機車，並違規之事實等語。
三、經查，本件受處分人即異議人甲○○於九十一年十一月二十七日下午六時許，至
    臺南市○○路毛碧珠所開設之家庭式美容院洗髮等情，業據異議人供明在卷可按
    ，而證人毛碧珠經本院隔離訊問後，就洗髮之時間、情節及當日因妹妹至店內炸
    年糕，因此印象特別深刻等情，均與異議人供述之情互核相符，是證人毛碧珠之
    詞證，應可採信，參以舉發單所載之違規時間適正在異議人當日洗髮時間內，衡
    情異議人騎駛機車應無可能於該時騎駛機車至違規地點，是異議人辯稱該輛機車
    並無於九十一年十一月二十七日騎至臺南市○○○路與健康路交岔路口，並於該
    地點有未戴安全帽騎機車及拒絕接受稽查而逃逸之情形等語，尚堪採信。
四、而本件車牌號碼ＬＡ六—二七０號重型機車，於九十一年十一月二十七日下午六
    時三十分許，有由不詳騎士駕駛，在臺南市○○○路與健康路交岔路口，騎駛機
    車未戴安全帽及拒絕接受稽查而逃逸之違規行為，除僅有臺南市警察局南市警交
    字第Ｓ00000000號舉發違反道路交通管理事件通知單一紙在卷可查外，
    並無其他證明可為佐參，則如前述，受處分人即異議人甲○○所有之上開機車未
    於案載違規日期，經人在臺南市○○路與中華西路交岔路口騎用等情，既據異議
    人提出事證以實其說，則執勤員警所查獲之違規事實，可能係因錯看、誤載，或
    該實際違規機車之車牌，曾有偽造、變造等情形所致，故尚難依此即遽認本件異
    議人之機車，確曾經人騎用，而於案載違規日期有前述違規之行為，併此敘明。
五、綜上所述，本件受處分人即異議人甲○○所有之車牌號碼ＬＡ六─二七０號重型
    機車，於九十一年十一月二十七日當日，確係未經騎駛亦無出現在臺南市○○路
    與中華西路交岔路口，是異議人於右述時、地，並無上開原處分意旨所稱之違規
    情形，應可認定。從而，本件異議人之異議，經核為有理由，原處分予以裁罰，
    於法即有未合，應由本院裁定將原處分撤銷，另為異議人不罰之諭知，以資適法
    。
六、據上論斷，應依道路交通案件處理辦法第二十條前段，裁定如主文。
中      華      民      國      九十二      年    三      月  三十一    日
                              臺灣臺南地方法院交通法庭
                                      法  官  洪  士  傑
右正本證明與原本無異
如不服本裁定應於送達後五日內向本院提出抗告狀
                                      書記官  孫  鈴  堯
中      華      民      國      九十二      年    四      月    二      日


司法院資訊處製作；財團法人民間司法改革基金會備份。
